【裁判字號】    98,訴,608
【裁判日期】    980630
【裁判案由】    違反毒品危害防制條例
【裁判全文】
臺灣屏東地方法院刑事判決               98年度訴字第608號
公  訴  人  臺灣屏東地方法院檢察署檢察官
被      告  甲○○
上列被告因違反毒品危害防制條例案件，經檢察官提起公訴（98
年度毒偵字第280 號），本院於準備程序進行中，因被告就被訴
事實為有罪之陳述，經告知簡式審判程序意旨，並聽取公訴人及
被告之意見後，本院合議庭裁定由受命法官獨任依簡式審判程序
審理，判決如下：
    主  文
甲○○施用第一級毒品，累犯，處有期徒刑壹年，扣案之注射針
筒貳支沒收銷燬之。
    事  實
一、甲○○前於民國93年間因施用毒品案件，經本院以93年度毒
    聲字第98號裁定送觀察、勒戒，因認無繼續施用毒品之傾向
    ，於93年3 月8 日執行完畢出所，嗣由臺灣屏東地方法院檢
    察署檢察官以93年度毒偵字第334 號為不起訴處分確定。同
    年間又因施用毒品案件，經本院以93年度訴字第799 號判決
    分別判處有期徒刑8 月、4 月，應執行有期徒刑10月，緩刑
    2 年確定，嗣經撤銷緩刑，並經本院以96年度聲減字第30號
    裁定各減為有期徒刑4 月、2 月，應執行有期徒刑5 月確定
    ；再於94年間因施用毒品案件，經本院以94年度訴字第797
    號判決判處有期徒刑10月確定；復於95年間因施用毒品案件
    ，經本院以95年度訴字第61號判決判處有期徒刑1 年確定，
    嗣經本院以96年度聲減字第30號裁定減為有期徒刑6 月確定
    。上開罪刑5 月、10月部分接續執行，於96年7 月16日累進
    縮刑執行完畢釋放；上開罪刑6 月部分，於96年12月25日因
    徒刑易科罰金而執行完畢。詎其仍不知悔改，竟基於施用第
    一級毒品海洛之犯意，於98年2 月10日上午3 時許，在其位
    於屏東縣南州鄉○○村○○路22號之住處內（起訴書誤載為
    98年2 月10日13時許採尿時回溯72小時內，在不詳地點），
    以將海洛因摻水混合後置入針筒內施打之方式，施用第一級
    毒品海洛因1 次。嗣於98年2 月10日上午10時許，為警持本
    院核發之搜索票至上開住處執行搜索，扣得注射針筒2 支（
    起訴書誤載為1 支，經檢察官當庭更正為2 支），並將甲○
    ○帶回警局經其同意採尿送驗結果呈嗎啡（即海洛因水解後
    之反應）陽性反應，始悉上情。
二、案經屏東縣政府警察局東港分局報告臺灣屏東地方法院檢察
    署檢察官偵查起訴。
    理  由
一、本件被告甲○○所犯係死刑、無期徒刑、最輕本刑為3 年以
    上有期徒刑以外之罪，其於準備程序就前揭被訴事實為有罪
    之陳述，經受命法官告知簡式審判程序之旨，並聽取其與公
    訴人之意見後，本院認無不得或不宜改依簡式審判程序進行
    之情事，依刑事訴訟法第273 條之1 第1 項、第284 條之 1
    規定，裁定本件由受命法官獨任進行簡式審判程序，合先敘
    明。
二、上揭犯罪事實，業據被告於警詢、偵訊及本院審理中均坦承
    不諱；且被告於98年2 月10日為警查獲後所採集之尿液，經
    屏東縣政府警察局東港分局員警初步檢驗後，再送台灣檢驗
    科技股份有限公司檢驗結果，均呈嗎啡（即海洛因水解後之
    反應）之陽性反應，此有台灣檢驗科技股份有限公司98 年2
    月24日編號KＺ000000000000號濫用藥物尿液檢驗報告、屏東
    縣政府警察局東港分局查獲毒品條例案尿液初步檢驗報告單
    、偵辦毒品條例案尿液受檢人真實姓名對照表各1 紙、初步
    照片2 幀在卷可稽。另扣案之注射針筒2 支，經屏東縣政府
    警察局東港分局初步檢驗，亦呈海洛因之陽性反應，有初步
    檢驗報告單2 紙、初步檢驗照片4 幀在卷足憑，上述鑑驗結
    果，係檢驗機關本於專業知識及以精密儀器或科學檢驗方法
    所得之結論，自可憑信，綜上足認，本案事證明確，被告上
    開犯行應堪認定。
三、核被告所為，係犯毒品危害防制條例第10條第1 項之施用第
    一級毒品罪。其施用前持有第一級毒品海洛之低度行為，為
    施用之高度行為吸收，不另論罪。被告有事實欄所載前案紀
    錄，有臺灣高等法院被告前案紀錄表在卷可佐，其受有期徒
    刑執行完畢後，5 年內故意再犯本件有期徒刑以上之罪，為
    累犯，應依刑法第47條第1 項加重其刑。爰審酌被告前因施
    用毒品案件，已經觀察、勒戒執行完畢後，仍不思悔改，徹
    底袪除施用毒品之惡習，又再次施用毒品，益顯其無戒絕毒
    品之意且繼續沈淪毒海之中，意志力甚為薄弱，且為索款購
    買毒品，對家人實施家庭暴力行為，亦有本院98年度家護字
    第66號民事通常保護令裁定可佐，實有施與相當時間之刑罰
    以令其戒斷毒癮、反省行為之必要，惟念其犯後坦承犯行並
    配合驗尿，態度尚佳、教育程度、生活狀況等一切情狀，量
    處如主文所示之刑。公訴人雖具體求刑1 年2 月，惟本院認
    以量處如主文所示之刑為適當，公訴人之求刑，核屬過重，
    附此敘明。扣案針筒2 支為被告所有、施用本件毒品所用，
    業據其供承在卷（本院卷第54頁），且其內均含有第一級毒
    品海洛因之成份，業如上述，是針筒2 支因沾附有第一級級
    毒品於內，難以析離，應整體視為本件查獲毒品之一部，併
    同其內毒品均依毒品危害防制條例第18條第1 項沒收銷燬之
    。
據上論斷，應依刑事訴訟法273 條之1 第1 項、第299 條第1 項
前段，毒品危害防制條例第10條第1 項、第18條第1 項前段、刑
法第11條、第47條第1 項，判決如主文。
本案經檢察官簡志祥到庭執行職務。
中    華    民    國    98    年    6     月    30    日
                  刑事第二庭    法  官  劉怡孜
以上正本證明與原本無異。
如不服本判決應於收受判決後10日內向本院提出上訴書狀，並
應敘述具體理由；其未敘述上訴理由者，應於上訴期間屆滿後
20日內向本院補提理由書（均須按他造當事人之人數附繕本）
「切勿逕送上級法院」。
中    華    民    國    98    年    7     月    2     日
                                書記官  馮得弟
附錄本案論罪科刑法條全文
毒品危害防制條例第10條：
施用第一級毒品者，處 6 月以上 5 年以下有期徒刑。
施用第二級毒品者，處 3 年以下有期徒刑。


司法院資訊處製作；財團法人民間司法改革基金會備份。
